【裁判字號】    89,簡上,98
【裁判日期】    891220
【裁判案由】    偽造文書
【裁判全文】
臺灣屏東地方法院刑事判決                  八十九年度簡上字第九八號
    上  訴  人
    即  被  告  甲○○
右上訴人因偽造文書案件，不服本院潮州簡易庭八十九年度潮簡字第四五四號中華民
國八十九年九月二十七日刑事簡易判決（八十九年度偵字第四四五五號）提起上訴，
本院判決如左：
    主  文
上訴駁回。
    事  實
一、甲○○前因駕駛ＷＤ－七七一一號小貨車交通違規遭警方取締，致該車車牌被吊
    扣，為繼續駕駛該小貨車，乃於八十九年七月二十五日，在屏東市○○○路某廣
    告招牌店，委託不知情該店以壓克力偽造二面與該小貨車車牌號碼相同之車牌，
    懸掛於該小貨車上。同年月三十一日下午五時十五分許，駕駛該小貨車，行經屏
    東縣佳冬鄉○○路與台一線路口時，為警查獲，扣得偽造之車牌二面。
二、案經屏東縣警察局枋寮分局移送台灣屏東地方法院檢察署檢察官偵查聲請簡易判
    決。
    理  由
一、上訴人即被告甲○○否認有行使偽造特許證情事，辯說：伊所掛上之車號，主要
    是為了給人辨識之用意，或是車子如發生意外事故時，能方便通知家屬處理善後
    ，伊只是交通違規而已，無行使偽造特許證刑責云云。但查右開事實，已據被告
    於警訊及偵查中供認不諱，並有偽造之車牌二面扣案可證。汽車牌照為公路監理
    機關所發給，為行車之許可憑信，自屬於刑法第二百十二條所列特許證之一種（
    參見最高法院六十三年台上字第一五五０號判例）。被告辯解，係卸責之詞，不
    足採信。被告犯行足以認定。
二、核被告所為，係犯刑法第二百十二條、第二百十六條之罪。原審因適用該法條及
    刑法第四十一條、第三十八條第一項第二款、罰金罰鍰提高標準條例第一條前段
    、第二條規定，酌處有期徒刑三月，並諭知如易科罰金以三百元折算一日，扣案
    偽造之車牌二面併予宣告沒收，認事用法均無不合，量刑亦屬允當。被告上訴意
    旨，否認犯罪，沒有理由，應予駁回。
據上論斷，應依刑事訴訟法第四百五十五條之一第三項、第三百六十八條判決如主文
。
本案經檢察官鍾和憲到庭執行職務。
中      華      民      國     八十九     年    十二    月     二十     日
                                    臺灣屏東地方法院刑事第三庭
                 審判長法  官  林  正  雄
                                              法  官  柯  盛  益
                                              法  官  莊  鎮  遠
右正本證明與原本無異。
不得上訴。
                                              書記官  張  同  興
中      華      民      國    八十九    年      十二    月    二十一    日
刑法第二百十二條：
偽造、變造護照、旅券、免許證、特許證及關於品行、能力服務或其他相類之證書、
介紹書，足以生損害於公眾或他人者，處一年以下有期徒刑、拘役或三百元以下罰金
。
刑法第二百十六條：
行使第二百十條至第二百十五條之文書者，依偽造、變造文書或登載不實事項或使登
載不實事項之規定處斷。


司法院資訊處製作；財團法人民間司法改革基金會備份。
